# 新租赁准则下自动续约如何考虑

提问人：jerronfans 时间：2019-05-10 00:42:50
请教陈版，
对于合同中约定 “合同期满三个月前，甲乙双方的任何一方没有其他提议，则自动延长一年，其后的操作亦按此合同。” 该如何考虑租赁期间？
非常感谢！

回答人：chenyiwei
对此问题，新旧租赁准则无重大差异，即应根据具体情况，合理、谨慎地估计续约的可能性，以及预期续约的时间，以合理确定租赁期。

提问人：沉默羔羊 时间：2019-05-10 08:54:30
如果是办公场所的租赁，大概率会续约的，按照新准则，是不是就不能视作短期租赁了？

回答人：chenyiwei
根据新准则对租赁期的定义（其实原准则下也差不多），可以这样理解，除非有明确证据表明不续约的可能性较大。

提问人：jerronfans 时间：2019-05-11 11:49:31
感谢陈版指点！
那如果自动续约是一年一续的 (即，每年到期前可决定是否再续租一年)，那在新的租赁准则下可以豁免吗？若综合判断后管理层认为公司很可能一直续租下去，那租赁期是按照企业剩余经营期限和资产剩余使用年限孰短来确定吗？比如说，办公楼的租赁。这样一来，资产和负债都会增加很大一块？
且管理层有可能通过会计估计变更来调节资产负债率对吗？怎样处理更合理呢？
求陈版指教！非常感谢！！

回答人：chenyiwei
理论上确实如此，如果判断一直会续租下去，则此时确认的使用权资产和租赁负债和原准则下就融资租赁确认的固定资产和长期应付款也差不多了。